---
title: "缺失数据"
author: "Jianqi Huang"
date:  ""
---

```{r setup, include=FALSE}
knitr::opts_chunk$set(echo = TRUE,message = FALSE)
```

## 缺失数据

```{r isna, eval=F, include=T}
# 识别缺失值,返回TRUE或FALSE,下同
is.na()
# 识别不可能值，比如0/0
is.nan()
# 识别无穷值(例如1/0)
is.infinite()
```


```{r}
data <- c(1,NA,1/0,0/0)
is.na(data)
is.nan(data)
is.infinite(data)
```


```{r}
data(airquality)
head(airquality[complete.cases(airquality),])
```



```{r}
head(airquality[!complete.cases(airquality),])
sum(is.na(airquality))
sum(is.na(airquality$Ozone))
```
## 识别缺失值

`complete.case()`函数可用来识别矩阵或数据框中没有缺失值的行，不过该函数仅将NA与NaN看作是缺失值，无穷值（InF与-InF）仍然是有效的。





`complete.cases()`函数可以使我们获取数据集中的缺失值，但如果数据集较为庞大的话，单单把这些值列出来不足以帮助我们把握整体的缺失情况。因此，我们可以考虑使用`mice`包中的`md.pattern()`函数，它将生成一个以矩阵或数据框形式展示缺失值模式的表格。



```{r}
library(mice)
md.pattern(airquality)
```



## 缺失值可视化分析

```{r}
library(VIM)
aggr(airquality, prop=FALSE, numbers=TRUE)
```


```{r}
matrixplot(airquality,sortby = 'Day')
```
```{r}
marginplot(airquality[c('Ozone','Solar.R')],pch=c(20))
```


## 简单行删除


```{r}
airquality_new <- airquality[complete.cases(airquality),]
md.pattern(airquality_new)
```


## 单变量填充

- 简单随机填补：对于每一个缺失值，从已有的该变量数据中随机抽样作为填补值，填补进缺失位置。这种方法仅仅考虑到了缺失变量本身，而并没有考虑到相关变量的信息。因此数据信息量的利用较少
- 均值/中位数/分位数填补：使用存在缺失值的变量的已有值的均值/中位数/分位数，作为填补值，这种方法显然会导致方差偏小；
- 回归填补：将缺失变量作为因变量，相关变量（其他变量）作为自变量进行回归拟合，用预测值作为填补值。但作为自变量的变量最好是具有完全数据（无缺失）
- 热平台和冷平台：热平台法又称**匹配插补法**，思路是在完全数据样本中，找到一个和具有缺失值的样本相似的完全数据样本，用完全数据样本值作为填充值，其过程有点类似于K阶近邻的思想；冷平台法又称条件均值插补法，思路是先将总体分层（聚类），采用样本所在层（类）的完全数据的均值来替代缺失值

  

```{r}
library(Hmisc)

airquality_new <- impute(airquality$Ozone,mean)
class(airquality_new)

airquality_new <- impute(airquality$Ozone,median)
```











